【裁判字號】    97,訴,4400
【裁判日期】    980213
【裁判案由】    懲治走私條例
【裁判全文】
臺灣臺中地方法院刑事判決              97年度訴字第4400號
公  訴  人  臺灣臺中地方法院檢察署檢察官
被      告  甲○○
                    國民
選任辯護人  鄭志明律師
被      告  戊○○
                    國民
上列被告因懲治走私條例案件，經檢察官提起公訴（九十七年度
偵字第二三三五五號、第二三三六一號）及移送併辦（九十七年
度偵字第一六六五二號）後，聲請改依協商程序而為判決，本院
裁定進行認罪協商程序，判決如下：
    主    文
甲○○共同私運管制物品進口逾公告數額，處有期徒刑陸月。緩
刑伍年，並於本判決確定後陸個月內支付公庫新臺幣肆拾萬元。
扣案如附表所示分配表一、分配表二各壹張均沒收。
戊○○共同私運管制物品進口逾公告數額，處有期徒刑陸月。緩
刑伍年，並於本判決確定後陸個月內支付公庫新臺幣肆拾萬元。
扣案如附表所示分配表一、分配表二各壹張均沒收。
    犯罪事實及理由
一、甲○○、戊○○與丁○○、丙○○（以上二人由本院另行審
    結）與大陸地區人民「張昌平」之成年男子，均明知大陸地
    區香菇及金針係屬不准輸入之管制進口物品，且一次私運之
    重量超過一千公斤或完稅價格超過新臺幣（下同）十萬元者
    ，屬於行政院依懲治走私條例第二條第三項規定公告之「管
    制物品項目及數額」丙項第五款所列之管制進口物品，不得
    私運進口，竟基於自大陸地區私運管制物品進口之犯意聯絡
    ，自民國九十六年十月二十二日至二十四日間某日起至九十
    七年三月初某日止多次謀議，決定由丁○○出資六百萬元，
    甲○○出資七百二十九萬四千二百九十七元，戊○○出資三
    百萬元，「張昌平」出資七百萬元，自大陸地區進口氧化鎂
    夾藏香菇及金針私運管制物品進口。「張昌平」負責在大陸
    地區收購大陸地區香菇及金針農產品，丙○○則受「張昌平
    」之指示於九十七年三月一日，自大陸地區入境臺灣地區，
    辦理上開氧化鎂貨櫃進口報關手續。丙○○先於同年月十一
    日覓得不知情之李易城，以六萬元之代價，轉讓「正浩企業
    有限公司」（下稱正浩公司）營業執照予丙○○，再委託不
    知情之姚淑美向高雄市政府申請辦理復業登記及變更丙○○
    為「正浩企業有限公司」（下稱正浩公司，原登記負責人為
    田倍瑄）之負責人，並於同年月十日，向不知情之黃錫楊承
    租高雄市○○區○○路三七五號一、二樓，作為正浩公司之
    登記地址，再於同年月二十一日下午，委由不知情之建新國
    際股份有限公司（下稱建新國際公司）營業處協理巫尚謀承
    接上開氧化鎂進口報關手續。另由「張昌平」委由不知情之
    皓盛船務代理公司負責人胡釗覓得北韓籍「RIM SUGOON（瑞
    津號）」貨輪，承攬上開氧化鎂船運事宜，並於同年月二十
    三日，在大陸地區福州港裝載上開氧化鎂一千六百三十袋（
    重量合計一千六百公噸），其中一千三百六十六袋氧化鎂太
    空袋中夾藏大陸地區乾香菇五千三百六十六箱（重量合計四
    萬九千一百四十二公斤）、金針一千零三十箱（重量合計二
    萬七千八百一十公斤），於同日，自福州港啟航前往北韓南
    浦港。丙○○嗣經取得上開氧化鎂之商業發票、裝箱單及提
    單資料後，旋即於同年月二十六日，傳真予建新國際公司人
    員製作進口報單，並於同年月二十七日，經由關貿網路傳輸
    系統向財政部臺中關稅局，以正浩公司之名義，申報進口上
    開氧化鎂，其後「RIM SU GOON（瑞津號）」貨輪於同年月
    二十八日，載運上開氧化鎂及夾藏之大陸地區香菇、金針，
    抵達臺中港，而共同私運管制物品進口逾公告數額。嗣於同
    年月二十八日十五時許，在臺中港二五號碼頭，經財政部臺
    中關稅局機動隊查驗起獲，並扣得上開私運之大陸地區香菇
    五千三百六十六箱（完稅價格為六百六十九萬六千八百零八
    元、重量合計四萬九千一百四十二公斤）、金針一千零三十
    箱（完稅價格為九十九萬五千六百五十四元、重量合計二萬
    七千八百一十公斤）。再於九十七年五月十二日十五時許；
    另為內政部警政署保安警察第三總隊第一大隊員警，在臺南
    市安平區○○○街九五巷一四號查獲甲○○，並扣得正浩公
    司統一發票專用章一枚及如附表編號一所示之分配表二等物
    ，並由甲○○自行提出如附表編號二之分配表一而循線查獲
    。
二、認定被告犯罪事實之證據及量刑審酌之依據：
（一）被告甲○○、戊○○於調查站、偵查及本院準備程序時之
      自白。
（二）證人巫尚謀、乙○○、胡釗、李易城、田倍瑄、余振玲於
      調查站之證述。
（三）卷附財政部關政司九十七年四月七日（九七）關督發字第
      ○一二四號函附進口報單影本、財政部臺中關稅局九十七
      年四月十七日中普政字第○九七一○○六一五二號函附公
      司及分公司基本資料查詢、進口報單影本、財政部臺中關
      稅局緝獲重大走私案件簡報、臺中關稅局扣押貨物運輸工
      具收據及搜索筆錄影本、財政部臺中關稅局九十七年五月
      七日中普政字第○九七一○○六九九一號函附商業發票影
      本、裝箱單影本、提貨單影本及照片影本、財政部臺中關
      稅局九十七年六月四日中普政字第○九七一○○八五九三
      號函附緝私報告書及處分書影本等資料、財政部高雄市國
      稅局前鎮稽徵所九十七年四月十四日日財高國稅鎮營業字
      第○九七○○○三二八八號函附正浩企業有限公司營業稅
      設立、異動相關資料、九十七年四月二十二日財高國稅鎮
      營業字第○九七○○○三六八○號函影本、高雄市政府九
      十七年四月十五日高市府建二公字第○九七○○四九九四
      八○號函附正浩企業有限公司登記卷宗影本、建新國際股
      份有限公司監視錄影帶光碟及擷取影像、臺灣新光商業銀
      行股份有限公司九十七年四月二十三日（九七）新光銀北
      高字第一一七號函附匯款單影本、車號三九○九－ＬＸ號
      車籍資料、被告丁○○及同案被告丙○○、甲○○、戊○○之入出境資料等。
（四）扣案之如附表所示之分配二及同案被告甲○○於九十七年
      六月二十六日警詢時所提出之如附表編號一所示之分配表
      一影本各一份。
三、本件經檢察官與被告甲○○、戊○○於審判外達成協商之合
    意且被告甲○○、戊○○均已認罪，其等合意內容為：被告
    甲○○、戊○○願受科刑範圍各為有期徒刑六月，緩刑五年
    ，且被告甲○○、戊○○應於本判決確定後，六個月內各支
    付公庫新臺幣四十萬元。經查：上開協商合意並無刑事訴訟
    法第四百五十五條之四第一項所列情形，檢察官聲請改依協
    商程序而為判決，本院爰不經言詞辯論，於協商合意範圍內
    為協商判決。
四、查獲之如附表所示之分配表一影本一份及扣案之分配表二均
    為被告甲○○所有，且均供本件私運管制進口物品罪所用之
    物，應予宣告沒收。逾公告數額之大陸地區香菇、金針，均
    經台中關稅局為沒入處分，有九十七年第00000000
    號處分書在卷可憑，自無庸再為沒收之諭知。另扣案之正浩
    公司發票章一枚、香菇一箱、門號00000000000
    0號手機均非違禁物，且與本件私運管制進口物品犯罪無關
    ，業經被告甲○○陳明在卷，爰不予宣告沒收，附此敘明。
五、應適用之法條：
    刑事訴訟法第四百五十五條之四第二項、第四百五十五條之
    八、第四百五十四條，懲治走私條例第十二條、第二條第一
    項，刑法第十一條前段、第二十八條、第三十八條第一項第
    二款、第三項，判決如主文。
六、附記事項：
    被告甲○○、戊○○應於判決確定後，六個月內各向公庫支
    付之新臺幣四十萬元。
七、本協商判決除有刑事訴訟法第四百五十五條之四第一項第一
    款於本訊問程序終結前，被告撤銷協商合意或檢察官撤回協
    商聲請者；第二款被告協商之意思非出於自由意志者；第四
    款被告所犯之罪非第四百五十五條之二第一項所定得以協商
    判決者；第六款被告有其他較重之裁判上一罪之犯罪事實者
    ；第七款法院認應諭知免刑或免訴、不受理者情形之一，及
    違反同條第二項「法院應於協商合意範圍內為判決；法院為
    協商判決所科之刑，以宣告緩刑或二年以下有期徒刑、拘役
    或罰金為限」之規定者外，不得上訴。
八、如有上開可得上訴情形，得自收受判決送達之日起十日內，
    向本院提出上訴書狀，並應敘述具體理由；其未敘述上訴理
    由者，應於上訴期間屆滿後二十日內向本院補提理由書（均
    須按他造當事人之人數附繕本）「切勿逕送上級法院」。
中    華    民    國    98    年    2     月    13    日
                  刑事第十一庭  法  官  周玉蘭
以上正本證明與原本無異。
                                書記官  黃泰能
中    華    民    國    98    年    2     月    13    日
附表：
┌──┬─────┬────┬────────────┐
│編號│扣案物品  │代號    │備註                    │
├──┼─────┼────┼────────────┤
│一  │費用、毛利│分配表一│見內政部警政署保安警察第│
│    │計算分配表│        │三總隊第一大隊第六○八九│
│    │          │        │號卷第三九頁            │
├──┼─────┼────┼────────────┤
│二  │出資、費用│分配表二│見內政部警政署保安警察第│
│    │、盈餘分配│        │三總隊第一大隊第六○八九│
│    │表        │        │號卷第三○頁（扣押物品名│
│    │          │        │稱為疑似帳單明細）      │
└──┴─────┴────┴────────────┘
附錄本案論罪科刑法條全文：
懲治走私條例第2條
私運管制物品進口、出口逾公告數額者，處7年以下有期徒刑，
得併科新台幣3百萬元以下罰金。
前項之未遂犯罰之。
第1項所稱管制物品及其數額，由行政院公告之。
懲治走私條例第12條
自大陸地區私運物品進入台灣地區，或自台灣地區私運物品前往
大陸地區者，以私運物品進口、出口論，適用本條例規定處斷。


司法院資訊處製作；財團法人民間司法改革基金會備份。
